【裁判字號】    89,易更,8
【裁判日期】    890607
【裁判案由】    違反毒品危害防制條例
【裁判全文】
台灣新竹地方法院刑事判決                八十九年度易更字第八號
    公  訴  人  臺灣新竹地方法院檢察署檢察官
    被      告  甲○○
右列被告因違反毒品危害防制條例案件，經檢察官提起公訴（八十九年度毒偵字第八
一七號、第八二○號），經本院於中華民國八十九年六月七日以八十九年度易字第四
八七號判決公訴不受理，經檢察官不服提起上訴，嗣由臺灣高等法院（八十九年度上
易字第二五四七號）撤銷發回更審，本院判決如左：
    主  文
甲○○連續施用第二級毒品，累犯，處有期徒刑拾月。
扣案之安非他命壹貳點參伍公克沒收銷燬之，吸食器壹組沒收。
    事  實
一、甲○○前因違反麻醉藥品管理條例案件，經本院判處有期徒刑五月確定，於民國
    八十六年十二月十六日易科罰金執行完畢。又於八十八年間因施用毒品案件，經
    送觀察勒戒後，無繼續施用傾向，於八十七年七月三十日經台灣板橋地方法院檢
    察署檢察官為不起訴處分確定在案（八十七年偵字第一七三二○號）。於不起訴
    處分後又再度施用毒品，經送觀察勒戒後，有繼續施用之傾向，除經令入戒治處
    所施以戒治外，其施用毒品犯行，亦經本院於八十八年六月十日判處有期徒刑六
    月確定（八十八年易字第三五七號）。甲○○經送戒治所戒治滿三月後，因認無
    繼續戒治之必要，經聲請本院裁定停止戒治而於八十八年十一月九日釋放，所餘
    戒治期間並付保護管束。惟甲○○猶不知悔改，仍基於施用毒品之概括犯意，自
    八十九年一月間至同年二月二十四日止，在新竹縣關西鎮東平里十五鄰大東坑六
    十三之二號住處，連續施用安非他命多次。嗣因甲○○分別於八十九年一月二十
    三日及同年二月二十四日採集尿液送驗後呈安非他命陽性反應，並於八十九年二
    月二十四日亦扣得甲○○所有供吸食所用之安非他命十二點三五公克及吸食器乙
    組，因而查獲上情。
二、案經桃園縣警察局平鎮分局報請台灣桃園地方法院檢察署檢察官呈請台灣高等法
    院檢察署檢察長令轉暨新竹縣警察局移請臺灣新竹地方法院檢察官偵查起訴。
    理  由
一、右開犯罪事實訊據被告甲○○坦承不諱，並有桃園縣衛生局八十九年一月二十八
    日出具之不法藥物尿液檢定書及新竹縣衛生局八十九年三月八日出具之竹縣衛六
    字第八九○五五七號尿液檢驗單各乙紙、扣案之安非他命十二點三五公克及吸食
    器乙組在案可考。被告施用第二級毒品安非他命犯行應堪認定。被告於八十八年
    間因施用毒品案件，經送觀察勒戒後，無繼續施用傾向，於八十七年七月三十日
    經台灣板橋地方法院檢察署檢察官為不起訴處分確定在案（八十七年偵字第一七
    三二○號）。於不起訴處分後又再度施用毒品，經送觀察勒戒後，有繼續施用之
    傾向，除經令入戒治處所施乙戒治外，其施用毒品犯行，亦經本院於八十八年六
    月十日判處有期徒刑六月確定，被告經送戒治所戒治滿三月後，因認無繼續戒治
    之必要，經聲請本院裁定停止戒治而於八十八年十一月九日釋放，所餘戒治期間
    並付保護管束之事實，有台灣桃園地方法院檢察署刑案資料查註紀錄表、台灣新
    竹地方法院檢察署檢察官八十八年戒執二字第一三一號戒治處分執行指揮書、同
    署檢察官八十八年度聲戒字第一五七號聲請書、八十八年度聲官字第一○○號聲
    請書、八十八年度偵字第四七一號起訴書、本院八十八年度易字第三五七號刑事
    判決等資料在卷可稽。本案事證已臻明確，被告施用安非他命犯行洵堪認定，自
    應依法予以論罪科刑。
二、核被告所為，係犯毒品危害防制條例第十條第二項之施用第二級毒品罪。其施用
    第二級毒品安非他命前後之持有第二級毒品毒品安非他命之低度行為，為施用之
    高度行為所吸收，不另論罪。其先後多次施用毒品犯行，時間緊接，所犯構成要
    件相同之罪名，顯係基於概括之犯意為之，為連續犯，依刑法第五十六條規定論
    以一罪，並加重其刑。被告前因違反麻醉藥品管理條例案件，經本院判處有期徒
    刑五月確定，於八十六年十二月十六日易科罰金執行完畢，有臺灣高等法院被告
    全國前案紀錄表在卷可按，其於刑之執行完畢未滿五年再犯本件有期徒刑以上之
    罪，為累犯，應依刑法第四十七條規定，遞加重其刑。爰審酌被告施用毒品安非
    他命害人害己，危害國民健康至深且鉅，且經觀察、勒戒、戒治後，仍不思改進
    、戒斷，猶繼續施用毒品，但其犯後均坦承犯行，態度尚佳等一切情狀，量處如
    主文所示之刑。
三、扣案之安非他命十二點三五公克，屬違禁物，應依毒品危害防制條例第十八條第
    一項前段規定，宣告沒收並銷燬之。另扣案之吸食器一組，為被告所有、供施用
    安非他命所用之物，業經被告於本院自承無訛，應依刑法第三十八條第一項第二
    款規定，併予宣告沒收。
據上論斷，應依刑事訴訟法第二百九十九條第一項前段，毒品危害防制條例案件第十
條第二項、第十八條第一項前段，刑法第十一條前段、第五十六條、第四十七條、第
三十八條第一項第二款，判決如主文。
本案經檢察官林鳳師到庭執行職務。
中      華      民      國    九十      年      一      月     十九     日
                                    臺灣新竹地方法院刑事第二庭
                                        法  官  黃小珮
右正本證明與原本無異。
如不服本判決，應於判決送達後十日內向本院提出上訴狀( 應附繕本 )，上訴於
臺灣高等法院。
                                        書記官  鄭明枝
中      華      民      國    九十      年      一      月     十九     日
附錄：
毒品危害防制條例案件第十條第二項
施用第二級毒品者，處三年以下有期徒刑。


司法院資訊處製作；財團法人民間司法改革基金會備份。
